---
title: "Tarea 1"
author: "Jesus Pacheco"
#date: "July 1, 2017"
output: pdf_document
---

```{r setup, include=FALSE}
knitr::opts_chunk$set(echo = TRUE)
suppressMessages(suppressWarnings(library(plotrix)))
suppressMessages(suppressWarnings(library(dplyr)))
suppressMessages(suppressWarnings(library(ggmap)))
suppressMessages(suppressWarnings(library(ggplot2)))
```

## I.1

```{r echo = F}
# funciones auxiliares ----------------------------------------------------
# funcion para dibujar circulos
draw.circle <- function(centre, radius, npoints = 100, ...) {
  theta <- seq(0, 2*pi, length.out = npoints)
  x <- radius * cos(theta) + centre[1]
  y <- radius * sin(theta) + centre[2]
  lines(x, y, ...)
}
```

Primero se realiza la carga de los datos y se realiza el PCA sobre los mismos:

```{r}
# carga de los datos
lenses <- read.csv("data/lenses.csv", head = F, 
                col.names = c("id", "edad", "prescripcion", 
                              "astigmatico", "tasa_lagrimas", "clase_lentes"))

# proyeccion PCA
modelo <- FactoMineR::PCA(dplyr::select(lenses, edad, 
                                        prescripcion, astigmatico, 
                                        tasa_lagrimas), 
                          graph = FALSE)
```

La variable `modelo` permite utilizar el método `plot()` y luego dibujar los círculos:

```{r}

plot(modelo, ylim = c(-2, 2), xlim = c(-2, 2))
draw.circle(c(-0.28, 1.39), 0.71, col = "red", lwd = 2)
draw.circle(c(-1.31, -0.26), 0.67, col = "blue", lwd = 2)
draw.circle(c(0.28, -1.39), 0.71, col = "chartreuse4", lwd = 2)
draw.circle(c(1.31, 0.26), 0.67, col = "orange2", lwd = 2)
```

Se puede observar que los individuos quedan agrupados de la siguiente manera en el primer plano principal:

- **Grupo 1**: 2, 6, 10, 14, 18, 22
- **Grupo 2**: 1, 5, 9, 13, 17, 21
- **Grupo 3**: 3, 7, 11, 15, 19, 23
- **Grupo 4**: 4, 8, 12, 16, 20 ,24

## I.2

A partir del inciso anterior, se identifica al Grupo 3 como el más cercano al cuadrante inferior derecho. A continuación se explora la distribución de las variables `edad`, `prescripcion`, `astigmatico` y `tasa_lagrimas` para ese grupo de individuos:

```{r}
lenses2 <- lenses[c(3, 7, 11, 15, 19, 23), ]
lenses2 <- sapply(lenses2, function(x) {y <- as.factor(x); y})
par(mfrow = c(2,2))

barplot(table(lenses2[, "edad"]), col = "blue", 
     main = "a", xlab = "Edad")
barplot(table(lenses2[, "prescripcion"]), col = "blue", 
     main = "b", xlab = "Prescripcion")
barplot(table(lenses2[, "astigmatico"]), col = "blue", 
     main = "c", xlab = "Astigmatico")
barplot(table(lenses2[, "tasa_lagrimas"]), col = "blue", 
     main = "d", xlab = "Tasa Lagrimas")
```

Se nota que el grupo es homogéneo en las variables `astigmatico` y `tasa_lagrimas`, mientras que en las variables `edad` y `prescripcion` hay mayor variabilidad.

## I.3

Ahora se estudia la variable `clase` mediante un grafico de barras:

```{r}
barplot(table(lenses[, "clase_lentes"]),
        border = F,
        col = c("gray", "gray", "blue"),
        main = "Distribución de Clase de lentes")
legend(0.2, 15, legend = c("menos obs.", "más obs."), fill = c("gray", "blue"))
```

Se puede observar que en la mayoría de los casos se decide que no se necesitan lentes (15 individuos).

# I.4

```{r}
sp3d <- scatterplot3d::scatterplot3d(x=modelo$ind$coord[,1],
                                     y=modelo$ind$coord[,3],
                                     z=modelo$ind$coord[,2],
                                     highlight.3d = TRUE,
                                     type = "h",
                                     pch=19,
                                     main="Plano Prinicpal", 
                                     xlab=(paste0("PC1 (", modelo$eig[1,2], "%)")), 
                                     ylab=(paste0("PC3 (", modelo$eig[3,2], "%)")), 
                                     zlab=(paste0("PC2 (", modelo$eig[2,2], "%)")))

sp3d.coords <- sp3d$xyz.convert(x=modelo$ind$coord[,1], 
                                y=modelo$ind$coord[,3],
                                z=modelo$ind$coord[,2])

text(sp3d.coords$x, sp3d.coords$y,
         labels=row.names(lenses),
         cex=.5, pos=4)

draw.ellipse(x=3, y= -1.5, a=0.5, b=2.5, border="red", angle=130)

```

## III.1

```{r results='hide'}
# filtrado de datos
crime2 <- crime %>% filter(offense == "murder")

# recuperacion de datos
houston_map <- suppressMessages(get_map(
  location = c(lon = mean(crime2$lon),lat = mean(crime2$lat))
  ,zoom = 11
  ,source = "google"))
```


```{r}
suppressWarnings(ggmap(houston_map, extent = "device") + 
  geom_point(data = crime2,
             aes(x = lon, y=lat, color=day, size=hour), 
             alpha = 0.5))
```

